【裁判字號】    97,交聲,44
【裁判日期】    970331
【裁判案由】    違反道路交通管理處罰條例聲明異議
【裁判全文】
臺灣臺北地方法院交通事件裁定          97年度交聲字第44號
原處分機關  臺北市交通事件裁決所
異  議  人
即受處分人  甲○○
上列異議人即受處分人因違反道路交通管理處罰條例案件，對於
臺北市交通事件裁決所於民國九十六年十二月十三日所為之處分
（原處分案號：北市裁二字第裁二二－ＣＮ0000000號）
，聲明異議，本院裁定如下：
    主  文
異議駁回。
    理  由
一、按禁止臨時停車線為紅色實線，用以指示禁止臨時停車路段
    ，道路交通標誌標線號誌設置規則第一百六十九條第一項、
    第二項定有明文。而設有禁止臨時停車標線處所不得臨時停
    車；禁止臨時停車處所不得停車，道路交通安全規則第一百
    十一條第一項第三款、第一百十二條第一項第一款亦定有明
    文。次按汽車駕駛人停車時，在禁止臨時停車處所停車者，
    處新臺幣（下同）六百元以上一千二百元以下罰鍰，道路交
    通管理處罰條例第五十六條第一項第一款復有規定。再按道
    路交通管理處罰條例第七條之二第一項第七款規定，以科學
    儀器取得違規證據資料（如照相機或測速器）者，得逕行舉
    發。
二、本件異議人即受處分人（下稱受處分人）甲○○所有車牌號
    碼五Ｃ—一六三號營業一般小客車，於民國九十六年十月二
    十五日下午二時二十四分許，停放在臺北縣三重市○○路劃
    有紅色實線表示禁止臨時停車之路段，而由臺北縣政府警察
    局三重分局交通分隊員警以拍照之方式採證，並以受處分人
    有違反道路交通管理處罰條例第五十六條第一項第一款規定
    之行為掣單舉發，嗣將前開舉發通知單送達於受處分人，經
    受處分人於舉發通知單所載應到案日期前向原處分機關提出
    申訴，原處分機關認受處分人確有前開違規行為，乃以「在
    禁止臨時停車處所停車」之違規事實，依道路交通管理事件
    統一裁罰基準表等規定，於九十六年十二月十三日以北市裁
    二字第裁二二－ＣＮ0000000號裁決書裁處受處分人
    罰鍰九百元。
三、受處分人聲明異議意旨略以：其因身體不舒服，血糖下降，
    始停車下車購買甜點，並非有意違規，且見警察前來，有向
    警察說明立即開走云云。經查：受處分人所有之車牌號碼五
    Ｃ—一六三號營業一般小客車，確於九十六年十月二十五日
    下午二時二十四分許，停放於臺北縣三重市○○路禁止臨時
    停車處所，除為受處分人所不爭執外，復有本件執勤員警所
    拍攝之違規照片附卷可證（本院卷第十三頁），是以受處分
    人確有違規停車情事自明。受處分人明知舉發地點劃設有禁
    止臨時停車之紅線，非可因貪圖一己方便，即任意停放車輛
    於舉發地點，妨害他人通行，明顯違反前揭道路交通管理處
    罰條例第五十六條第一項第一款之規定。且本件員警告發時
    ，車上並無任何人員也未見有人出面說明該車為其所有，有
    臺北縣政府警察局三重分局九十六年十二月四日北縣警重交
    申字第○九六○○五五七○八號函在卷足憑（本院卷第九頁
    ），是以本件事證明確，受處分人於禁止臨時停車處所違規
    停車之違規行為，洵堪認定。
四、綜上所述，本件受處分人所有之車輛有前揭違規行為，原處
    分機關依道路交通管理處罰條例第五十六條第一項第一款及
    違反道路交通管理事件統一裁罰基準及處理細則第四十三、
    四十四、六十七條等規定，裁處受處分人罰鍰九百元，核無
    違誤，本件異議為無理由，應予駁回。
據上論斷，應依道路交通案件處理辦法第十九條，裁定如主文。
中    華    民    國    97    年    3     月    31    日
                  交通法庭    法  官  徐淑芬
以上正本證明與原本無異。
如不服本裁定，應於送達後五日內，向本院提出抗告狀。
                              書記官  廖純瑜
中    華    民    國    97    年    3     月    31    日


司法院資訊處製作；財團法人民間司法改革基金會備份。
